臺灣臺中地方法院刑事裁定
111年度聲字第818號
聲  請  人  臺灣臺中地方檢察署檢察官
受  刑  人  林宏益




上列聲請人因受刑人數罪併罰有二裁判以上，聲請定其應執行之
刑（111年度執聲字第486號），本院裁定如下：
    主    文
林宏益犯如附表所示各罪所處之刑，應執行有期徒刑貳年貳月。
    理    由
一、按數罪併罰，有二裁判以上者，依刑法第51條之規定，定其
    應執行之刑，刑法第53條定有明文。又數罪併罰，分別宣告
    其罪之刑，如宣告多數有期徒刑者，於各刑中之最長期以上
    ，各刑合併之刑期以下，定其刑期。但不得逾30年，刑法第
    51條第5款亦定有明文。
二、查本件受刑人林宏益因犯如附表所示各罪，經臺灣臺南地方
    法院、本院先後判處如附表所示之刑，且均經確定在案，有
    上開各罪判決書及臺灣高等法院被告前案紀錄表各1件附卷
    可稽。而關於受刑人所犯如附表編號3至8所處各罪為不得易
    科罰金且不得易服社會勞動之罪，與如附表編號1至2所處之
    罪為得易科罰金且得易服社會勞動之罪，依刑法第50條第1
    項但書之規定，原不得併合處罰，然檢察官係應受刑人之請
    求而聲請定應執行刑，此有卷附臺灣臺中地方檢察署刑法第
    50條第1項但書案件是否請求定應執行刑調查表1份在卷為憑
    。聲請人認應依刑法第53條、第51條第5款定應執行之刑，
    本院認為本件聲請與首揭法條規定尚無不合，應予准許。爰
    審酌受刑人之行為態樣、受刑人違反之嚴重性、刑度之外部
    限制，且貫徹刑法量刑公平正義理念之內部限制等一切情狀
    為整體評價，復參酌受刑人對本件定應執行刑表示無意見等
    情，有本院詢問意見表1紙在卷可憑，爰依法定其應執行刑
    如主文所示。至如附表編號1至2所示之罪業已執行完畢部分
    ，應由檢察官於換發執行指揮書時，予以扣除，此與定應執
    行刑之裁定無涉；又如附表編號6所示之罪所處併科罰金部
    分，因附表所示他罪並無宣告其他罰金刑，爰不予定其應執
    行之刑，均併此敘明。
三、依刑事訴訟法第477條第1項，刑法第53條、第51條第5款，
    裁定如主文。
中　　華　　民　　國　　111 　年　　3 　　月　　28　　日
                  刑事第八庭    法  官  王靖茹　　　
以上正本證明與原本無異。
如不服本裁定，應於送達後5日內，向本院提出抗告狀。（應附
繕本）
                                書記官  廖于萱
中　　華　　民　　國　　111 　年　　3 　　月　　28　　日
附表：受刑人林宏益定應執行刑案件一覽表
編           號  1 2 3 罪           名  施用第二級毒品罪 施用第二級毒品罪 加重詐欺 宣    告     刑  有期徒刑4月 有期徒刑3月 有期徒刑1年2月 （2罪） 犯  罪  日   期  107年7月29日 107年10月12日 107年12月30日至108年1月1日 偵查(自訴)機關年  度   案  號  臺灣臺南地方檢察署107年度毒偵字第2403、3557號 臺灣臺南地方檢察署107年度毒偵字第2403、3557號 臺灣臺中地方檢察署108年度偵字第2286號等 最後事實審 法        院 臺灣臺南地方法院 臺灣臺南地方法院 臺灣臺中地方法院  案        號 108年度簡字第169號 108年度簡字第169號 108年度金訴字第19號  判 決  日 期 108年1月15日 108年1月15日 108年7月24日 確定判決 法        院 臺灣臺南地方法院 臺灣臺南地方法院 臺灣臺中地方法院  案        號 108年度簡字第169號 108年度簡字第169號 108年度金訴字第19號  判決確定日期 108年5月9日 108年5月9日 109年2月18日 是否為得易科罰金或易服社會勞動之案件  均是 均是 均否    備      註  臺灣臺南地方檢察署108年度執字第4100號（已執畢）  臺灣臺中地方檢察署109年度執字第8664號   （編號1至7罪，經本院以109年度聲字第4151號裁定定應執行有期徒刑2年）   

編           號  4 5 6 罪           名  加重詐欺 特殊洗錢罪 一般洗錢罪 宣    告     刑  有期徒刑1年1月 （2罪） 有期徒刑7月 有期徒刑7月，併科罰金新臺幣3萬元 （2罪） 犯  罪  日   期  107年12月30日至108年1月1日 107年11月3日 107年12月20日、107年12月22日 偵查(自訴)機關年  度   案  號  臺灣臺中地方檢察署108年度偵字第2286號等 臺灣臺中地方檢察署108年度偵字第2286號等 臺灣臺中地方檢察署108年度偵字第2286號等 最後事實審 法        院 臺灣臺中地方法院 臺灣臺中地方法院 臺灣臺中地方法院  案        號 108年度金訴字第19號 108年度金訴字第19號 108年度金訴字第19號  判 決  日 期 108年7月24日 108年7月24日 108年7月24日 確定判決 法        院 臺灣臺中地方法院 臺灣臺中地方法院 臺灣臺中地方法院  案        號 108年度金訴字第19號 108年度金訴字第19號 108年度金訴字第19號  判決確定日期 109年2月18日 109年2月18日 109年2月18日 是否為得易科罰金或易服社會勞動之案件  均否 均否 均否    備      註  臺灣臺中地方檢察署109年度執字第8664號     （編號1至7罪，經本院以109年度聲字第4151號裁定定應執行有期徒刑2年）   

編           號  7 8 （以下空白） 罪           名  施用第二級毒品罪 組織犯罪防制條例  宣    告     刑  有期徒刑7月 有期徒刑7月  犯  罪  日   期  108年1月9日 107年10月26日  偵查(自訴)機關年  度   案  號  臺灣臺中地方檢察署108年度偵字第2286號等 臺灣臺中地方檢察署108年度偵字第2286號等  最後事實審 法        院 臺灣臺中地方法院 臺灣臺中地方法院   案        號 108年度簡字第169號 108年度簡字第169號   判 決  日 期 108年7月24日 108年7月24日  確定判決 法        院 臺灣臺中地方法院 臺灣臺中地方法院   案        號 108年度簡字第169號 108年度簡字第169號   判決確定日期 109年2月18日 110年3月18日 （發回更審中撤回上訴）  是否為得易科罰金或易服社會勞動之案件    均否 均否  備      註   臺灣臺中地方檢察署109年度執字第8664號 臺灣臺中地方檢察署111年度執字第2095號    （編號1至7罪，經本院以109年度聲字第4151號裁定定應執行有期徒刑2年）